---
title: "Ejercicios ANOVA"
author: "Nuria"
date: "2023-03-29"
output: html_document
---


```{r librerias,echo=TRUE,error=FALSE,warning=FALSE,message=FALSE}
# librerias estándar para tratamiento de datos
library(tidyverse)
#library(tidymodels)
library(stringr)
library(forcats)
library(lubridate)
library(magrittr)
library(broom)
library(pubh)
library(lmtest)
library(MASS)
library(kableExtra)
library(mosaic)
library(moonBook)
library(sjlabelled)
library(sjPlot)
library(reshape2)
library(olsrr)
library(ggfortify)
library(mgcv)
library(modelr)
library(alr4)
```

```{r setup, include=FALSE}
# Lectura de datos
ejer02 <- read_csv("https://goo.gl/J2ZKWK", col_types = "dcc")
str(ejer02)
```
Tiene que ser la y la que queremos explicar

```{r}
#diagrama de cajas
ggplot(ejer02,aes(x = Bread, y = Butterfat, color = Age)) + 
  geom_boxplot() +
  theme_bw()
```

```{r}
#diagrama de cajas
ggplot(ejer02,aes(x = Age, y = Butterfat, color = Bread)) + 
  geom_boxplot() +
  theme_bw()
```
Nos queda ver si los perfiles son similares (interacción) Podemos hacerlo por raza o por edad de maduración 

```{r}
# Gráfico de interacción de medias
ggplot(ejer02,
aes(x = Age, y = Butterfat, color = Bread)) +
stat_summary(fun = mean, geom = "point") +
stat_summary(fun = mean, geom = "line") + 
  theme_bw()
```
Aquí solo vemos las medias, no los extremos por lo que no podemos saber si se cruzan o no. En este caso no estamos considerando la variabilidad. 

```{r}
# Gráfico de interacción de medias
ggplot(ejer02,
aes(x = Bread, y = Butterfat, color = Age)) +
stat_summary(fun = mean, geom = "point") +
stat_summary(fun = mean, geom = "line") + 
  theme_bw()
```
En este se ve mejor que no hay interacción debido a que al haber más puntos las medias son más estadisticas. Creemos que no hay interacción porque su comportamiento es muy similar. 

```{r}
# Ajuste del modelo
fit <- lm(Butterfat ~ Bread*Age, data = ejer02)
# Inferencia sobre los parámetros del modelo
tab_model(fit,
show.r2 = FALSE,
show.p = FALSE)

tab_model(fit)
```
Este solo me da información del modelo más complejo. Vemos que es significativo por lo que no son iguales (?)

```{r}
fit.r <- lm (Butterfat ~ Bread+Age, data = ejer02)
anova(fit.r,fit)
```
```{r}
#Selección basado en test F
ols_step_backward_p(fit,prem = 0.05)
#Quitamos la edad porque nos sale que la podemos eliminar
fit.r <- lm(Butterfat ~ Bread, data = ejer02)
tab_model(fit.r)
```

Hemos llegado a la conclusión de que lo único que afecta es la raza

##Ejercicio 4 

```{r}
ejercicio04 <- read_csv("https://bit.ly/2GhFsl7", col_types = "dccc")
ejercicio04 <- ejercicio04 %>% 
   mutate_if(sapply(ejercicio04,is.character),as.factor)
str(ejercicio04)
```


```{r}
#diagrama de cajas
ggplot(ejercicio04,aes(x = Concentracion, y = Rendimiento, color = Catalizador)) + 
  facet_wrap(.~ Temperatura) +
  geom_boxplot() +
  theme_bw()
```
Pierdes algo de capacidad de comparación 
--No son nominales son ordinales--
```{r}
# Ajuste del modelo
fit2 <- lm(Rendimiento ~ Concentracion*Catalizador*Temperatura, data = ejercicio04)

anova(fit2)
```
En esta tabla queremos buscar ese efecto triple, el cual no es siginificativo por lo que no hay interacción de las 3 a la vez. 
No obstante si vemos relación en catalizador con los otros dos. 


Este solo me da información del modelo más complejo. Vemos que es significativo por lo que no son iguales (?)

```{r}
#Selección basado en test F
ols_step_backward_p(fit2,prem = 0.05)
```

Pero hay que ir con cuidado con esto porque en un princio nos indica que hay q eliminar la interacción conc.temp , pero la primera de todas sería la interacción triple. por lo que...

```{r}
#Selección con función step y AIC 
stats::step(fit2, direction = "backward")

######################
ejercicio04$Concentracion.f <- ordered(ejercicio04$Concentracion)

#Con ordered lo que hacemos es ordenar los datos para forazar a que pasen de uno a otro de forma "ordenada" 

fit <- lm(Rendimiento ~Concentracion.f*Catalizador*Temperatura, data = ejercicio04)

#summary(fit)
anova(fit)
```

Vemos que en la tabla anova siguen saliendo los fatores. Como ya parece que la interacicón timple no tiene sentido, podemos hacer selección del modelo. 

```{r}
modelo <- stats::step(fit, direction = "backward")
anova(modelo)
tab_model(modelo,wrap.labels = 150)
```
Para ver diferencias tenemos que ver los coeficientes . el wrap.labels es simplemente para visualizar mejor cuando los etiquetas son muy largas. 

El efecro cuadratico en concentración.f es significativo ->  q hay q pasar por una parabola, no es lineal, tiene cierte curvatura el paso de uno a otro. Nos quedamos con los 3 factores de concentración aunq uno de ellos, no lo pdmeos quitar porq son efectos de la concentración, si no quitamos esta no podemos quitar sus efectos. 

Estos resultados nos dicen que la ecuación es un polinomio cuadrático cosa que es muy relevante a nivel experimental porque ya sabes como va a responder el estudio. 

Es recomentable no usar muchos niveles en una variable, porque puedes tener hasta un polinimico de grado n-1, y eso puede complicar en gran medida el modelo. Recomentable 3-5 niveles no muchos más. 

```{r}
#Objeto gráfico 
plot_model(fit,"pred", terms = "Concentracion.f", 
                show.stat = TRUE,
                title = "") + 
                theme_bw()
```
como sabemos la temperatura y el catalizador son independientes, no obstante, ambas tienen efecto sobre la temperatura. en esta gráfica unicamente vemos el efecto que tiene la temperatura sobre la concentración.Por tanto, ahora si vamos a la primera gráfica global, vemos que en C2 su tendencia es contraria, es decir, en esos casos hay mayor efecto de catalizador que de temperatura sobre la concentración. 

Modelo <- R~Concentración + Catalizador*Temperatura 

## Ejercicio 6 

```{r}
densidad <- c(21.8, 21.9, 21.7, 21.6, 21.7, 21.7, 21.4, 21.5, 21.4,
              21.9, 21.8, 21.8, 21.6, 21.5, 21.9, 22.1, 21.85, 21.9)
temperatura <- c(rep("T100",5),rep("T125",4),rep("T150",5),
                 rep("T175",4))
ejercicio06 <- data.frame(densidad, temperatura)
```

Podemos trabajar como variable nominal o forzar a que sea ordinal (esto tenemos que hacerlo tras representario, si es lineal pos se deja así, si hay algo raro pues se cambia y se mira si hay polinomio)

```{r}
#diagrama de cajas
ggplot(ejercicio06, aes(temperatura,densidad)) + 
  geom_boxplot() +
  theme_bw()
```

Metemos un ordinal y tiramos para alante. 




