---
title: "Proyecto 3 estadística"
author: "Nuria"
date: "2023-03-08"
output: html_document
---

```{r setup, include=FALSE}
knitr::opts_chunk$set(echo = TRUE)

```

```{r librerias,echo=TRUE,error=FALSE,warning=FALSE,message=FALSE}
# librerias estándar para tratamiento de datos
library(tidyverse)
#library(tidymodels)
library(stringr)
library(forcats)
library(lubridate)
library(magrittr)
library(broom)
library(pubh)
library(lmtest)
library(MASS)
library(kableExtra)
library(mosaic)
library(moonBook)
library(sjlabelled)
library(sjPlot)
library(reshape2)
library(olsrr)
library(ggfortify)
library(mgcv)
library(modelr)
library(alr4)
```

```{r}
loc01<-read.csv("https://raw.githubusercontent.com/jmsocuellamos/DatosBIOTEC/master/CaseStudies/Beijing/PRSA_Data_Aotizhongxin_20130301-20170228.csv",header=TRUE)
```

```{r, warning=FALSE}
datos <- loc01[,c ("SO2","TEMP", "PRES","DEWP", "RAIN", "WSPM")]
head(datos)

datacomp = melt(datos, id.vars = 'SO2')
ggplot(datacomp) +
geom_jitter(aes(value, SO2, colour = variable)) +
facet_wrap(~variable, scales = "free_x") +
labs(x = "", y = "SO2")
```

no se aprecian tendencias lineales ni mucho menos

## hacemos un modelo, primero el lineal es el más sencillo
SO2 ~ TEMP + PRES + DEWN + RAIN + WSPM
De primeras lo que podemos hacer son transformaciones, las 3 primeras tienen un poco de forma de parabola por lo que podemos probar a elevar al cuadrado, y las ultimas dos podemos probar a hacer logaritmos.

En cuanto a la lluvia, como hay valores pegados a 0, pomemos separarlas en 2 gráficas, una de ellas con los valores pegados a 0 y la otra con valores que no sean 0.

Estimación e innferencias 

Sistema de ecuaciones normales, que es hacer la dervida de las matrices y acabamos teniendo 

    X'Xbeta = X'Y
  

```{r, warning=FALSE}
#Estimación e inferencias 


```


```{r, warning=FALSE}
datos2 <- loc01[,c ("SO2", "PM2.5","PM10", "NO2","CO", "O3")]
head(datos)

datacomp = melt(datos, id.vars = 'SO2')
ggplot(datacomp) +
geom_jitter(aes(value, SO2, colour = variable)) +
facet_wrap(~variable, scales = "free_x") +
labs(x = "", y = "SO2")
```
##Estandarización de los valores para igualar escala 13/03/23

```{r,warning=FALSE, fig.width=14, fig,height=6}

#Modelo sin estandarizar 
fit <- lm(SO2 ~ TEMP + PRES + DEWP + RAIN + WSPM, data = loc01,show.r2=FALSE)
            
          
#Estimación 
tab_model(fit)
print(fit)
```


Vemos que los valores no concuerdan con lo visto anteriormente, ya que efectivamente la lluvia nos da un valor negativo, es decir q a ↑ lluvia ↓SO", pero esta relación nos sale también con el resto de variables les cuales habíamos visto antes que eran directamente proporcionales a la predicción 


## Ejemplo1. Datos del bosque

```{r,warning=FALSE}
dbh <- c(10.2, 13.72, 15.43, 14.37, 15, 15.02, 15.12, 15.24, 15.24, 15.28, 13.78, 
     15.67, 15.67, 15.98, 16.5, 16.87, 17.26, 17.28, 17.87, 19.13)
d16 <- c(9.3, 12.1, 13.3, 13.4, 14.2, 12.8, 14, 13.5, 14, 13.8, 13.6, 14, 
     13.7, 13.9, 14.9, 14.9, 14.3, 14.3, 16.9, 17.3)
ht <- c(89, 90.07, 95.08, 98.03, 99, 91.05, 105.6, 100.8, 94, 93.09, 89, 102, 
    99, 89.02, 95.09, 95.02, 91.02, 98.06, 96.01, 101)
vol <- c(25.93, 45.87, 56.2, 58.6, 63.36, 46.35, 68.99, 62.91, 58.13, 59.79, 
     56.2, 66.16, 62.18, 57.01, 65.62, 65.03, 66.74, 73.38, 82.87, 95.71)
bosque <- data.frame(vol, dbh, d16, ht)
```

```{r,warning=FALSE}
fit.bosque <- lm(vol ~ d16 + ht + I(ht^2), data = bosque,show.r2=FALSE)

tab_model(fit.bosque)
print(fit.bosque)
```

El siguiente paso es construir un proceso para descubrir cual de los modelos pensados es el mejor, log, cuadrático, exp...

Estandarizar es importante porque las escalas a veces nos lleva a errores de mal interpretar el efecto de las variables sobre la predictora 


